【裁判字號】    92,訴,1753
【裁判日期】    920909
【裁判案由】    毒品危害防制條例
【裁判全文】
臺灣高雄地方法院刑事判決                        九十二年度訴字第一七五三號
    公  訴  人  臺灣高雄地方法院檢察署檢察官
    被      告  甲○○
右列被告因違反毒品危害防制條例案件，經檢察官提起公訴（九十一年度毒偵字第六
四一五號）及移
判決如左：
    主  文
甲○○連續施用第一級毒品，累犯，處有期徒刑拾月。海洛因壹包（淨重零點零捌公
克、包裝重零點壹玖公克）沒收銷燬之。又連續施用第二級毒品，累犯，處有期徒刑
陸月。安非他命壹包（驗前毛重零點玖公克、驗後毛重零點捌公克）沒收銷燬之。應
執行有期徒刑壹年貳月。海洛因壹包（淨重零點零捌公克、包裝重零點壹玖公克）、
安非他命壹包（驗前毛重零點玖公克、驗後毛重零點捌公克）均沒收銷燬之。
    事  實
一、甲○○前於民國（下同）八十八年間因竊盜及施用毒品案件，前案經本院以八十
    八年易字第五一七一號判決判處有期徒刑一年二月，上訴臺灣高等法院高雄分院
    ，經以八十九年上易字第六五四號判決駁回上訴確定，於九十一年三月十二日縮
    刑期滿執行完畢，後案則經本院以八十八年毒聲字第七九九六號裁定送觀察、勒
    戒後，認有繼續施用毒品之傾向，又以八十八年毒聲字第八五一七號裁定令入戒
    治處所施以強制戒治一年，嗣經強制戒治滿三個月，成效經評定為合格，本院乃
    另以八十九年毒聲字第三九六七號裁定停止戒治，所餘戒治期間交付保護管束，
    嗣甲○○於保護管束期間內，違反應遵守事項情節重大，經本院再以八十九年毒
    聲字第七三二五號裁定撤銷停止戒治，所餘期間令入戒治處所，施以強制戒治，
    戒治期間於九十年二月二十五日執行期滿，經台灣高雄地方法院檢察署檢察官於
    九十年三月十二日，以九十年度戒毒偵字第三三四號不起訴處分確定，詎猶不知
    悔改，明知海洛因、安非他命業經公告列為毒品危害防制條例第二條第二項之第
    一級、第二級毒品，不得非法持有、施用，竟基於施用第一級、第二級毒品之概
    括犯意，於九十一年十月二十三日下午四時三十分許回溯二十四小時之某時起至
    九十二年七月十一日下午三時起回溯二十四小時之某時止，在其高雄縣林園鄉○
    ○路七一巷七號之住處及其他不詳處所連續施用第一級毒品海洛因、第二級毒品
    安非他命數次，嗣為警分別於九十一年十月二十三日下午四時三十分許，在高雄
    縣林園鄉○○村○○街八十九號前查獲，扣得第二級毒品安非他命一包（驗前毛
    重０‧九公克、驗後毛重０‧八公克）；於九十二年七月九日下午二時十分許，
    在高雄縣大寮鄉○○村○○路三十二巷三弄六號前查獲；於九十二年七月十一日
    中午十二時三十分許，在高雄市○○區○○里○○街二十六之一號旁查獲，扣得
    第一級毒品海洛因一包（淨重０‧０八公克，包裝重０‧一九公克）。
    理  由
一、右揭事實，業據被告甲○○於本院審理時自白不諱，而其先後三次為警查獲時所
    採取之尿液，經分別送請高雄縣政府衛生局、高雄市立凱旋醫院檢驗結果，認甲
    基安非他命及嗎啡均呈陽性反應，有該局九十一年十一月五日九一煙檢字一八一
    六號、九十二年七月十六日九二煙檢字第一二八四號、該醫院九十二年七月二十
    五日高市凱醫檢字第一二０八號煙毒尿液檢驗成績書及姓名代碼對照表各一紙附
    卷可稽。又被告為警查獲時所扣案之白色粉末及結晶體，經分送法務部調查局及
    高雄醫學大學附設中和紀念醫院檢驗結果，認該白色粉末含第一級毒品海洛因成
    分（淨重０‧０八公克，包裝重０‧一九公克）、結晶體呈甲基安非他命陽性反
    應（驗前毛重０‧九公克、驗後毛重０‧八公克），有該局九十二年九月五日調
    科壹字第二二００一五九一一號鑑定通知書、該院九十二年七月三十一日編號九
    二０七─二五五號檢驗報告各一紙存卷可參，是該扣案白粉及結晶體應係海洛因
    及安非他命無訛。又海洛因施用入人體後水解還原成嗎啡，再循嗎啡之代謝方式
    排出體外，百分之八十以上於投與後二十四小時內自尿液排出，已據行政院衛生
    署藥物食品檢驗局（73）藥檢壹字第０三０二二一號、（80）藥檢壹字第０七一
    二號函說明綦詳。又甲基安非他命經口服投與後，約百分之七十於二十四小時內
    可自尿液中排出，而其尿液內含甲基安非他命成分之檢出，與投與甲基安非它命
    的量、個人體質、檢驗儀器之精密度有關，通常採尿化驗是否呈陽性反應，應以
    投與後二十四小時內所採者為宜，此亦有行政院衛生署藥物食品檢驗局（80）藥
    檢醫字第四五二九號函可查，足徵被告前開曾連續施用第一級毒品海洛因及第二
    級毒品安非他命之自白核與事實相符。另被告曾於八十八年間因施用毒品案件，
    經本院以八十八年毒聲字第七九九六號裁定送觀察、勒戒後，認有繼續施用毒品
    之傾向，又以八十八年毒聲字第八五一七號裁定令入戒治處所施以強制戒治一年
    ，嗣經強制戒治滿三個月，成效經評定為合格，本院乃另以八十九年毒聲字第三
    九六七號裁定停止戒治，所餘戒治期間交付保護管束，嗣甲○○於保護管束期間
    內，違反應遵守事項情節重大，經本院再以八十九年毒聲字第七三二五號裁定撤
    銷停止戒治，所餘期間令入戒治處所，施以強制戒治，戒治期間於九十年二月二
    十五日執行期滿，經台灣高雄地方法院檢察署檢察官於九十年三月十二日，以九
    十年度戒毒偵字第三三四號不起訴處分確定之事實，復有該不起訴處分書、本院
    被告院內索引卡紀錄表、台灣高等法院被告全國前案紀錄表及台灣高雄地方法院
    檢察署刑案資料查註紀錄表各一紙附卷可按，從而其於五年內再犯本件施用毒品
    罪事證明確，被告上開犯行洵堪認定。
二、查海洛因、安非他命分屬毒品危害防制條例第二條第二項所稱之第一、二級毒品
    ，不得持有、施用。被告竟分別持之以施用，核其所為，係犯毒品危害防制條例
    第十條第一項之施用第一級毒品罪及同條第二項之施用第二級毒品罪。被告先後
    多次施用海洛因、安非他命犯行，時間緊接、手法及罪名均同，顯係基於概括犯
    意而為之，為連續犯，應論以一罪。又其施用第一級、第二級毒品前後持有該毒
    品之低度行為，應分別被其施用之高度行為所吸收，均不另論罪。被告所犯上開
    二罪之間，犯意各別，行為互殊，應予分論併罰。又被告曾於八十八年間因竊盜
    案件，經本院以八十八年易字第五一七一號判決判處有期徒刑一年二月，上訴臺
    灣高等法院高雄分院，經以八十九年上易字第六五四號判決駁回上訴確定，於九
    十一年三月十二日縮刑期滿執行完畢之事實，可參上開卷附本院被告院內索引卡
    紀錄表、台灣高等法院被告全國前案紀錄表及台灣高雄地方法院檢察署刑案資料
    查註紀錄表自明，其於五年之內，再犯本件最重本刑為有期徒刑以上之罪，為累
    犯，應依刑法第四十七條之規定加重其刑。爰審酌被告前有施用毒品之不良素行
    ，歷經觀察、勒戒及強制戒治程序後，仍未能徹底戒絕毒品，且屢經查獲，隨即
    再犯，顯見意志不堅，且有失政府制定毒品危害防制條例之立法美意，本不宜寬
    貸，惟念其施用毒品乃自戕一己之身體健康，尚未害及他人，且犯後終知能坦承
    犯行等一切情狀，各量處如主文所示之刑，並定其應執行之刑。扣案白粉、結晶
    體經檢驗結果，認係海洛因及安非他命無訛，已如前述，均應依毒品危害防制條
    例第十八條第一項前段規定，併予宣告沒收併銷毀之。
三、至檢察官移送併案（九十二年度毒偵字第四四三二、第四七三二號）審理之部分
    ，因與前經起訴並經判決有罪之被告施用第一級毒品海洛因、第二級毒品安非他
    命之犯行間，有連續犯裁判上一罪之關係，應為起訴效力所及，自在本院所得審
    理之範圍，附此敘明。
據上論斷，應依刑事訴訟法第二百九十九條第一項前段，毒品危害防制條例第十條第
一項、第二項、第二十三條第二項、第十八條第一項前段，刑法第十一條、第五十六
條、第四十七條、第五十一條第五款、第九款，判決如主文。
本案經檢察官葉芳秀到庭執行職務。
中      華      民      國      九十二    年    九      月      九      日
                                  臺灣高雄地方法院刑事庭
                                      審判長法官    黃三友
                                            法官    王雅苑
                                            法官    黃宗揚
右正本證明與原本無異。
如不服本判決，應於判決送達後十日內，向本院提出上訴狀。
                                          書記官    陳掌珠
中      華      民      國      九十二    年    九      月      九      日
附錄本案判決論罪科刑法條：
毒品危害防制條例第十條
施用第一級毒品者，處六月以上五年以下有期徒刑。
施用第二級毒品者，處三年以下有期徒刑。


司法院資訊處製作；財團法人民間司法改革基金會備份。
